臺灣南投地方法院刑事判決
111年度訴字第171號
公  訴  人  臺灣南投地方檢察署檢察官 
被      告  張鈞皓



            吳穎奇


            林品漢


上列被告等因傷害案件，經檢察官提起公訴（110年度偵字第615
號），被告於準備程序中就被訴事實為有罪之陳述，本院合議庭
裁定由受命法官獨任進行簡式審判程序，判決如下：
    主  文
張鈞皓共同犯傷害罪，處拘役伍拾伍日，如易科罰金，以新臺幣
壹仟元折算壹日。
吳穎奇、林品漢共同犯傷害罪，各處拘役伍拾日，如易科罰金，
均以新臺幣壹仟元折算壹日。    
    犯罪事實及理由
一、本案犯罪事實及證據，除證據部分補充「被告張鈞皓、吳穎
    奇、林品漢於本院準備程序及審理中之自白」外，其餘均引
    用檢察官起訴書之記載（如附件）。
二、核被告張鈞皓、吳穎奇、林品漢所為，均係犯刑法第277條
    第1項之傷害罪。被告張鈞皓、吳穎奇、林品漢就上開犯行
    ，具有犯意聯絡及行為分擔，應論以共同正犯。
三、被告張鈞皓於105年間因傷害案件，經臺灣新竹地方法院以1
    05年度竹簡字第702號判決判處有期徒刑2月確定，於106年8
    月15日易服社會勞動，於106年11月14日社會勞動改易科罰
    金執行完畢，有臺灣高等法院被告前案紀錄表在卷可參，被
    告張鈞皓於上揭徒刑執行完畢後，5 年以內故意再犯本案有
    期徒刑以上之罪，為累犯，被告張鈞皓前案與本案同屬故意
    傷害人之犯罪，足見被告張鈞皓經前案執行完畢後，仍未能
    導正其行為以收矯正之效，其對刑罰反應能力薄弱，如加重
    其最低法定刑，並無司法院釋字第775號解釋所示之罪刑不
    相當情形，應依刑法第47條第1項規定加重其刑。
四、審酌被告張鈞皓因與告訴人之友人李Ｏ廣發生口角，與吳穎
    奇、林品漢共同徒手毆打李Ｏ廣之過程中，亦傷害以身體保
    護李Ｏ廣之告訴人，幸告訴人所受之傷害尚非嚴重，告訴人
    始終未到庭，致被告等人無從與告訴人成立調解以賠償其損
    害，被告張鈞皓、吳穎奇、林品漢坦承犯行之態度，及被告
    張鈞皓於審理中自陳國中畢業、務農、經濟勉持；被告吳穎
    奇於審理中自陳國中畢業、務農、經濟勉持；被告林品漢於
    審理中自陳大學畢業、經營餐飲業、經濟勉持、育有1名1歲
    半之女兒、須扶養女兒及太太等一切量刑事項，分別量處如
    主文所示之刑，並均諭知易科罰金之折算標準。
五、依刑事訴訟法第273條之1第1項、第299條第1項前段、第310
    條之2、第454條第2項，判決如主文。
六、如不服本件判決，得自收受送達之日起20日內，向本院提起
    上訴狀（須附繕本）。
本案由檢察官陳豐勳提起公訴，檢察官黃淑美到庭執行職務。
中　　華　　民　　國　　111 　年　　10　　月　　25　　日
　　　　　　　　　刑事第一庭  法　官  顏代容
以上正本與原本無異。
如不服本判決應於收受送達後20日內向本院提出上訴書狀，並應
敘述具體理由；其未敘述上訴理由者，應於上訴期間屆滿後20日
內向本院補提理由書（均須按他造當事人之人數附繕本）「切勿
逕送上級法院」。
告訴人或被害人如對於本判決不服者，應具備理由請求檢察官上
訴，其上訴期間之計算係以檢察官收受判決正本之日期為準。
中　　華　　民　　國　　111 　年　　10　　月　　27　　日
                              書記官  廖佳慧
附錄本案論罪科刑法條:
中華民國刑法第277條
傷害人之身體或健康者，處5年以下有期徒刑、拘役或50萬元以
下罰金。
犯前項之罪，因而致人於死者，處無期徒刑或7年以上有期徒刑
；致重傷者，處3年以上10年以下有期徒刑。
附件：
臺灣南投地方檢察署檢察官起訴書
                                      110年度偵字第615號
　　被　　　告　張鈞皓　男　28歲（民國00年00月0日生）
　　　　　　　　　　　　住雲林縣○○鄉○○村00鄰○○00號
　　　　　　　　　　　　居雲林縣○○鄉○○村00○00號
　　　　　　　　　　　　國民身分證統一編號：Z000000000號
　　　　　　　　吳穎奇　男　21歲（民國00年0月00日生）
　　　　　　　　　　　　住雲林縣○○鄉○○村○○00○0號
　　　　　　　　　　　　國民身分證統一編號：Z000000000號
　　　　　　　　林品漢　男　28歲（民國00年0月0日生）
　　　　　　　　　　　　住雲林縣○○鄉○○村○○路0段00巷0號　　　　　　　　　　　　　
　　　　　　　　　　　　居臺中市○○區○○路00號
　　　　　　　　　　　　國民身分證統一編號：Z000000000號
上列被告等因傷害案件，業經偵查終結，認應提起公訴，茲將犯
罪事實及證據並所犯法條分敘如下：
　　　　犯罪事實
一、張鈞皓前於民國105年間，因傷害案件，經臺灣新竹地方法
    院以105年度竹簡字第702號判決判處有期徒刑2月確定，先
    於106年8月15日易服社會勞動，再於106年11月14日社會勞
    動改易科罰金執行完畢。詎猶不知悔改，其與吳穎奇(本件
    恐嚇張秭銨部分，另為不起訴處分)、林品漢（下稱張鈞皓3
    人）於109年12月1日凌晨1時許，前往南投縣○○鎮○○里○○路0
    00號之「天Ｏ養生館」消費，張鈞皓因故與李Ｏ廣在廁所發生
    口角，遂心生不滿，竟夥同吳穎奇、林品漢，共同基於傷害
    之犯意聯絡，至李Ｏ廣、張Ｏ銨(原名張Ｏ娟)之包廂內，徒手
    毆打李Ｏ廣(3人毆打李Ｏ廣部分，另為不起訴處分)，期間因
    張Ｏ銨以身體阻擋張鈞皓3人，張鈞皓3人可預見若續攻擊李Ｏ
    廣，亦會攻擊到張Ｏ銨並造成其傷害，竟仍基於傷害之未必
    故意，持續毆打李Ｏ廣，並因而傷及張Ｏ銨，致張Ｏ銨受有頭
    部挫傷、未明示側性後胸壁挫傷、左側腕部挫傷、右側膝部
    挫傷、雙側上臂擦傷、右側踝部擦傷等傷害。
二、案經張Ｏ銨訴由南投縣政府警察局竹山分局報告偵辦。
　　　　證據並所犯法條
一、證據清單及待證事實：
編號 證據名稱 待證事實 1 被告張鈞皓於警詢及偵查中之供述 被告固坦承有於上開時、地，至天Ｏ養生館消費之事實，惟辯稱：伊有與同案告訴人兼被告李Ｏ廣發生爭執，進而毆打他，然並無傷害告訴人張Ｏ銨云云。 2 被告吳穎奇於警詢及偵查中之供述 被告固坦承有於上開時、地，至天Ｏ養生館消費之事實，惟辯稱：伊有與同案告訴人兼被告李Ｏ廣發生爭執，進而毆打他，然並無傷害告訴人張Ｏ銨云云。 3 被告林品漢於偵查中之供述 被告固坦承有於上開時、地，至天Ｏ養生館消費之事實，惟辯稱：伊有與同案告訴人兼被告李Ｏ廣發生爭執，進而毆打他，然並無傷害告訴人張Ｏ銨云云。 4 告訴人張Ｏ銨於警詢及偵查中之指訴 全部犯罪事實。 5 證人蕭Ｏ堯於警詢時之證述 證明被告吳穎奇對告訴人張Ｏ銨傷害犯行之過程。 6 竹山秀傳醫院診斷證明書(原名：張Ｏ娟)、現場監視器錄影翻拍照片各1份、監視器錄影光碟1片 證明全部犯罪事實。 
二、核被告張鈞皓、吳穎奇及林品漢所為，均係犯刑法第277條
    第1項之傷害罪嫌。被告3人間有犯意聯絡及行為分擔，為共
    同正犯。又被告張鈞皓曾受有期徒刑之執行完畢，此有本署
    刑案資料查註紀錄表可參，其於5年以內故意再犯本案有期徒刑
    以上之罪，為累犯，請依刑法第47條第1項之規定，加重其刑
    。
三、依刑事訴訟法第251條第1項提起公訴。
　　此　致
臺灣南投地方法院
中　　華　　民　　國　 111　　年　　3 　　月　　17　　日
　　　　　　　　　　　　　　　檢察官  陳豐勳
本件證明與原本無異
中　　華　　民　　國　 111　　年　　3 　　月　　29　　日
                              書記官  李冬梅
附錄本案所犯法條全文 
中華民國刑法第277條
傷害人之身體或健康者，處 5 年以下有期徒刑、拘役或 50 萬
元以下罰金。
犯前項之罪，因而致人於死者，處無期徒刑或 7 年以上有期徒
刑；致重傷者，處 3 年以上 10 年以下有期徒刑。